

## MOCHAMMAD ARIF RIZKI

PROGRAMMER | NETWORKING | BUG HUNTER CILEGON, BANTEN, 42411 | +62 87811737832 |

Email: mochammadarifrizki027@gmail.com

LinkedIn: <u>Mochammad Arif Rizki</u>

My Portfolio: <u>marifrizkiii.github.io</u>

#### TENTANG SAYA

Perkenalkan Saya Mochammad Arif Rizki Lulusan SMK Negeri 1 Cilegon Jurusan Teknik Otomotif, sekarang saya sudah terjun di dunia IT belajar secara Otodidak sebagai Programmer dan Networking dan Bug Hunter lebih 1 tahun lama nya saya sudah mempelajari dan mendalami dunia IT, Memiliki keingian untuk mempelajari sesuatu yang baru. Walaupun pengalaman saya di IT masih baru saya akan terus mengulik lagi dan memperdalami lagi. Maka dari itu saya mencari pengalaman di perusahaan Bapak/Ibu pimpin saat ini, untuk menambah skill dan pengetahuan saya, atau bentuk kontribusi. Dengan memiliki minat belajar dan berkembang di bagian tersebut siap mencoba tantangan baru.

#### PENDIDIKAN

### SMK Negeri 1 Cilegon (2015-2018)

#### **Jurusan Teknik Otomotif**

Mengadakan kegiatan perlombaan class meeting antar angkatan dengan rekan OSIS 2017

#### HOBI

Skateboard

#### PENGALAMAN KERJA

# CV Damai Jaya Mandiri MAINTENANCE (AGUSTUS 2018-JANUARI 2021)

- Memperbaiki mesin produksi yang rusak secara fisik, supaya mesin segera bisa beroperasi kembali
- Melakukan perbaikan mesin produksi melalui improvement atau meningkatkan qualitas dari mesin produksi tersebut.
- Memastikan bahwa kondisi mesin produksi dalam kondisi yang performa.
- Achievement mendata dan menyiapkan part part mesin sebagai spare part untuk mengantisipasi terjadi trouble berulang dan membuat setiap laporan pengiriman dan penyimpanan motor listrik masuk ataupun keluar

#### SERTIFIKAT KOMPETENSI

Dicoding Academy

Cloud Practitioner Essentials Belajar Dasar AWS Cloud (September 2021 - September 2024)

Dicoding Academy

Architecting on AWS Membangun Cloud di AWS (November 2021 - November 2024)

Dicoding Academy

Memulai Pemrograman Dengan Python (November 2021

- November 2024)
- · Dicoding academy

Belajar Dasar Git dengan GitHub (November 2021 - November 2024)

#### **KEMAMPUAN & KOMPETENSI**

- Maintenance
- Networking
- Hardware
- Linux
- Linux Server

- MySQL
- PHP
- Python
- API